【裁判字號】    99,訴,3357
【裁判日期】    991222
【裁判案由】    毒品危害防制條例
【裁判全文】
臺灣板橋地方法院刑事判決              99年度訴字第3357號
公  訴  人  臺灣板橋地方法院檢察署檢察官
被      告  林志定
上列被告因違反毒品危害防制條例案件，經檢察官提起公訴（99
年度毒偵字第7238號) ，被告於本院準備程序中就被訴事實為有
罪之陳述，經本院合議庭裁定由受命法官獨任進行簡式審判程序
，判決如下：
    主  文
林志定施用第一級毒品，累犯，處有期徒刑拾月。
    事  實
一、林志定前於民國87年間及88年間因施用毒品案件，先後經
    本院以87年度毒聲字第1467號、88年度毒聲字第5169號裁定
    令入勒戒處所觀察、勒戒後，均認無繼續施用毒品傾向，由
    臺灣板橋地方法院檢察署檢察官分別以87年度偵字第15173
    號及88年度偵字第15084 號、88年度毒偵字第369 號為不起
    訴處分確定。於89年間，復因施用第一、二級毒品案件，
    經本院以89年度毒聲字第3556號裁定令入戒治處所施以強制
    戒治1 年，於90年5 月28日停止戒治，所餘期間付保護管束
    ，迄同年8 月2 日保護管束期滿未經撤銷，視為強制戒治期
    滿執行完畢，該次施用毒品之行為並由檢察官提起公訴，經
    本院以89年度訴字第2142號分別判處有期徒刑7 月、4 月，
    應執行有期徒刑9 月確定，於91年5 月7 日縮刑期滿執行完
    畢。於92年間，再因施用第一級毒品案件，經本法院以92
    年度毒聲字第1285號裁定令入戒治處所施以強制戒治1 年，
    自92年4 月22日開始執行強制戒治，嗣於93年1 月9 日因毒
    品危害防制條例修正釋放出所，而其施用第一級毒品部分，
    嗣經本院以92年度訴字第1913號判處有期徒刑1 年確定，並
    於94年1 月8 日執行完畢。再於95年間，因施用第一、二
    級毒品案件，經本院以95年度訴字第2863號判決分別判處有
    期徒刑11月、6 月，應執行有期徒刑1 年3 月確定，嗣再經
    本院以96年度聲減字第7791號裁定減刑並定其應執行刑為有
    期徒刑7 月又15日，於97年1 月18日執行完畢。又於97年
    間因偽造文書及施用毒品等案件，經本院以97年度訴字第10
    24號判決分別判處有期徒刑6 月、1 年，應執行有期徒刑1
    年4 月確定，甫於99年2 月10日縮刑期滿執行完畢。
二、詎林志定仍不知悔改，明知海洛因係毒品危害防制條例所稱
    之第一級毒品，不得施用、持有，竟仍基於施用第一級毒品
    之犯意，於99年5 月18日為警採尿回溯前26小時內之某時許
    ，在其位於臺北縣三重市○○街76號住處( 起訴書略載施用
    地點部分，應予補充) ，將海洛因用水稀釋後注射之方式，
    施用第一級毒品海洛因1 次，嗣因其為毒品列管人口，經警
    於99年5 月18日18時55分許通知其至警局採尿送驗，結果呈
    鴉片類陽性反應，始悉上情。
三、案經臺北縣政府警察局三重分局移送臺灣板橋地方法院檢察
    署檢察官偵查後提起公訴。
    理  由
一、程序方面：按除被告所犯為死刑、無期徒刑、最輕本刑為3
    年以上有期徒刑之罪或高等法院管轄第一審案件者外，於第
    一次審判期日前之準備程序進行中，被告先就被訴事實為有
    罪之陳述時，審判長得告知被告簡式審判程序之旨，並聽取
    當事人、代理人、辯護人及輔佐人之意見後，裁定進行簡式
    審判程序，刑事訴訟法第273 條之1 第1 項定有明文。經核
    ，本件被告林志定所犯係死刑、無期徒刑、最輕本刑為3 年
    以上有期徒刑以外之罪，其於準備程序中就被訴事實為有罪
    之陳述，經法官告知簡式審判程序之旨，並聽取公訴人、被
    告之意見後，本院爰依首揭規定，合議裁定由受命法官獨任
    進行簡式審判程序，合先敘明。
二、經查，上揭事實，業據被告於偵查中、本院準備程序及審理
    時坦承不諱，而被告於前揭時、地為警所採尿液送臺灣檢驗
    科技股份有限公司檢驗結果，發現確有嗎啡陽性反應，則有
    該公司99年6 月7 日用藥物檢驗報告、臺北縣政府警察局三
    重分局查獲毒品案件被移送者姓名、代碼對照表各1 紙在卷
    可憑。次查，該檢驗中心係先以酵素免疫分析法（ＥＩＡ）
    篩驗，其尿液中海洛因代謝物嗎啡濃度超出檢測範圍，再以
    氣相層析質譜儀分析法（ＧＣ／ＭＳ）確認；其檢驗方法係
    以「氣相層析儀」先將物質氣化後，再經分析管分離，由於
    各種物質之沸點及對管柱之吸附力不同，在經過檢測器（
    Detector）測定後，表現出不同之滯留時間（Retension
    time），以滯留時間來判斷係何種物質；再利用「質譜儀」
    為檢測器，將物質撞擊成碎片，記錄其質譜圖。因每個化合
    物之鍵結能力不同，故不同之物質會有其特定之質譜圖，因
    此在物質之判斷上有如指紋之鑑定，在理論上，扣除人為因
    素，其精確度已接近百分之百。次按海洛因經注射或吸入人
    體後，約80% 於24小時內自尿中排出，一般而言，尿液中能
    否驗出嗎啡陽性反應與其投與量、投與途徑、採尿時間、個
    人體質及檢測方法之靈敏度有關，國外曾有文獻報導注射6
    毫克之海洛因鹽酸鹽，其代謝物嗎啡之平均可檢出時限約為
    26小時，業經行政院衛生署藥物食品檢驗局於81年9 月8 日
    以藥檢壹字第8114885 號函述綦詳。被告上開所採尿液送驗
    結果既有嗎啡陽性反應，顯見被告供承其於採尿前確有施用
    毒品海洛因乙情非虛，足證被告前開自白應與事實相符，應
    予信實。再查被告前於87年間及88年間因施用毒品案件，先
    後經本院以87年度毒聲字第1467號、88年度毒聲字第5169號
    裁定令入勒戒處所觀察、勒戒後，均認無繼續施用毒品傾向
    ，由臺灣板橋地方法院檢察署檢察官分別以87年度偵字第
    15173 號及88年度偵字第15084 號、88年度毒偵字第369 號
    為不起訴處分確定，惟其於該次觀察、勒戒執行完畢後5 年
    內，反覆再犯如事實欄所載之施用毒品犯行，有臺灣高等法
    院被告前案紀錄表附卷可憑，被告既已於觀察、勒戒5 年內
    再犯施用毒品，顯見其再犯率甚高，原實施觀察、勒戒或強
    制戒治，已無法收其實效，即應直接依該條例第10條處罰（
    最高法院97年度第5 次刑事庭會議決議、98年度台非字第12
    號、第56號判決意旨參照）。綜上所述，本件罪證明確，被
    告犯行洵堪認定，應予依法論科。
三、查海洛因係毒品危害防制條例第2 條第2 項第1 款所規定之
    第一級毒品，故核被告所為，係犯該條例第10條第1 項之施
    用第一級毒品罪。其施用前持有海洛因之低度行為，應為施
    用之高度行為所吸收，不另論罪。又被告前有如事實欄所載
    之論罪科刑執行情形，有臺灣高等法院被告前案紀錄表附卷
    可憑，其於受徒刑執行完畢後5 年內，故意再犯本件有期徒
    刑以上之罪，為累犯，應依刑法第47條第1 項加重其刑。爰
    審酌被告前經觀察、勒戒及強制戒治，仍未能戒斷其施用毒
    品之惡習，惟其犯後坦承其過，態度良好，並主動至臺北市
    立聯合醫院昆明院區接受美沙東藥物取代治療，有該院出具
    之診斷證明書1 紙在卷可憑，堪認其犯後確有悔意，再核施
    用毒品屬於自殘行為，犯罪手段尚屬輕微，及其犯罪動機、
    目的、生活狀況、智識程度、所生危害一切情狀，量處如主
    文所示之刑，以資懲儆。
據上論斷，應依刑事訴訟法第273 條之1 第1 項、第299 條第1
項前段，毒品危害防制條例第10條第1 項、第18條第1 項前段，
刑法第11條前段、第47條第1 項，判決如主文。
本案經檢察官洪國朝到庭執行職務。
中    華    民    國    99    年    12    月    22    日
                  刑事第十三庭   法  官   陳昭筠
以上正本證明與原本無異。
如不服本判決應於送達後10日內向本院提出上訴狀。
                                 書記官   黃文儀
中    華    民    國    99    年    12    月    23    日
附錄本案論罪科刑法條全文：
毒品危害防制條例第10條
施用第一級毒品者，處六月以上五年以下有期徒刑。
施用第二級毒品者，處三年以下有期徒刑。

司法院資訊處製作；財團法人民間司法改革基金會備份。
